【裁判字號】    99,上訴,483
【裁判日期】    990527
【裁判案由】    偽造文書等
【裁判全文】
臺灣高等法院高雄分院刑事判決         99年度上訴字第483號
上  訴  人  臺灣高雄地方法院檢察署檢察官
被      告  乙○○
上列上訴人因被告偽造文書等案件，不服臺灣高雄地方法院97年
度訴字第1622號中華民國99年2 月3 日第一審判決（起訴案號：
臺灣高雄地方法院檢察署96年度偵字第25119 號），提起上訴，
本院判決如下：
     主  文
上訴駁回。
     理  由
一、公訴意旨略以：被告乙○○因有多筆債務尚未清償，欲辦理
    整合貸款，即經由友人介紹而認識以代辦貸款為業之同案被
    告甲○○（已經原審判決，甲○○提起上訴後，於本院審理
    中撤回上訴確定），並委託同案被告甲○○協助辦理整合貸
    款。嗣因被告乙○○為圖加速償還債務，即接受同案被告甲○○建議以物件買賣之方式獲利，同案被告甲○○僅抽取利
    潤之1 至2 成作為報酬，而向不知情之柯麗琴借用其名義，
    並於95年5 月5 日以動產抵押方式，向台新國際商業銀行（
    下稱台新銀行）貸得新臺幣（下同）120 萬元之款項，詎被
    告乙○○明知丙○○不同意擔任該件貸款之共同連帶借款人
    ，為使台新銀行順利核貸，竟未經丙○○同意，利用丙○○
    先前提供辦理整合貸款之國民身分證、印章，並由同案被告
    甲○○委託一姓名、年籍不詳且不知情之同事，於共同連帶
    借款人上偽簽「丙○○」簽名1 枚，並盜用丙○○印章，蓋
    印產生「丙○○」印文3 枚於上開契約書第10項條文上，使
    台新銀行陷於錯誤，核撥上開120 萬元之貸款予甲○○、乙○○2 人使用，足生損害於丙○○及台新銀行對貸放款業務
    管理之利益與正確性。嗣因甲○○隨後帶同與案外人柯麗琴
    前往高雄市○○路「勝億車行」簽訂車輛動產抵押契約書，
    藉以購買車牌號碼為9929-ML 號賓士品牌自小客車，並欲於
    購買後轉手售出以賺取差價，惟甲○○因故將該自小客車持
    向址設屏東縣屏東市○○路○段310 號「順發當舖」質押調
    得現金10萬元以支付票款，再將上開自小客車交付「陳先生
    」轉交不詳姓名年籍之買主，嗣後該買主因該自小客車已遭
    質押而無法過戶，即拒絕付清車款，且事後避不見面，致生
    民事糾紛，經柯麗琴對甲○○提出侵占告訴（甲○○所涉侵
    占部分另為不起訴處分），復經偵查後，始悉上情。因認被
    告乙○○涉犯刑法第216 條、第210 條之行使偽造私文書罪
    嫌及同法第339 條第1 項之詐欺取財罪嫌云云。
二、按被告未經審判證明有罪確定前，推定其為無罪；犯罪事實
    ，應依證據認定之，無證據不得認定犯罪事實。又不能證明
    被告犯罪者，應諭知無罪之判決，刑事訴訟法第154 條、第
    301 條第1 項分別定有明文。次按，認定犯罪事實所憑之證
    據，雖不以直接證據為限，間接證據亦包括在內，然而無論
    直接證據或間接證據，其為訴訟上之證明，須於通常一般人
    均不致有所懷疑，而得確信其為真實之程度者，始得據為有
    罪之認定，倘其證明尚未達到此一程度，而有合理之懷疑存
    在時，即難遽採為不利被告之認定，最高法院著有76年臺上
    字第4986號判例可資參照。又依刑事訴訟法第161 條第1 項
    規定，檢察官就被告犯罪事實，應負舉證責任，並指出證明
    之方法。因此，檢察官對於起訴之犯罪事實，應負提出證據
    及說服之實質舉證責任。倘其所提出之證據，不足為被告有
    罪之積極證明，或其指出證明之方法，無從說服法院以形成
    被告有罪之心證，基於無罪推定之原則，自應為被告無罪判
    決之諭知，最高法院亦著有92年臺上字第128 號判例可參。
三、檢察官認被告乙○○涉犯前揭罪嫌，無非係以被告乙○○之
    供述、同案被告甲○○、證人柯麗琴、丙○○之證述、台新
    銀行代收票據明細表、車輛動產抵押契約書等為主要依據。
四、訊據被告乙○○固不否認其經由友人介紹而委請同案被告甲○○辦理整合貸款事宜，並交付證人丙○○之國民身分證影
    本、印章與同案被告甲○○，嗣因同案被告甲○○之建議，
    而委請證人柯麗琴向台新銀行申辦前揭汽車貸款以購入上開
    自用小客車，及證人丙○○未同意辦理本件汽車貸款等事實
    ，然堅決否認有何行使偽造私文書及詐欺取財犯行，辯稱：
    甲○○說要買1 部車作為伊的財力證明，伊原本要用丙○○
    的名義購買，但問過丙○○後，丙○○表示不同意，所以伊
    就請柯麗琴幫忙，經柯麗琴應允後，就由柯麗琴與甲○○去
    接洽處理申辦本件汽車貸款事宜，而申辦本件汽車貸款過程
    中，伊都不知道丙○○要作保證人的事等語。
五、證據能力之判斷：
  (一)按被告以外之人於審判外之言詞或書面陳述，除法律有規定
    者外，不得作為證據，刑事訴訟法第159 條第1 項定有明文
    。又被告以外之人於審判外之陳述，雖不符前4 條之規定，
    而經當事人於審判程序同意作為證據，法院審酌該言詞陳述
    或書面陳述作成時之情況，認為適當者，亦得為證據。當事
    人、代理人或辯護人於法院調查證據時，知有第159 條第1
    項不得為證據之情形，而未於言詞辯論終結前聲明異議者，
    視為有前項之同意，刑事訴訟法第159 條之5 亦定有明文。
    本件證人即同案被告甲○○、證人柯麗琴、丙○○於檢察事
    務官詢問中所為之陳述，為被告以外之人於審判外之言詞陳
    述，卷附祥利工程行函文，則係被告以外之人於審判外之書
    面陳述，而檢察官、被告乙○○及渠等辯護人，就上開言詞
    及書面陳述，未於本院審理過程中聲明異議，本院並審酌前
    開言詞及書面陳述作成時之情況均屬正常，所取得過程並無
    瑕疵，且與本案相關之待證事實具有關連性，認適當作為證
    據，依前開刑事訴訟法第159 條之5 之規定，認上開陳述均
    具有證據能力。
  (二)卷附中古汽車買賣（切結）合約書、台新銀行汽車貸款申請
    書、台新銀行汽車貸款撥款/ 動支申請暨委託書、本票、本
    票授權書、車輛動產抵押契約書、丙○○國民身分證影本、
    台新銀行代收票據明細表、當票、本院民事庭95年度票字第
    22963 號乙案卷證資料，均係本案發生過程中所產生之資料
    ，屬於物證而非供述證據，不適用傳聞法則；又卷附臺灣銀
    行大昌分行帳戶交易明細，則係該帳戶所屬金融機構之電腦
    系統，就該帳戶所為每筆交易之紀錄，亦非屬供述證據，且
    該等證據與被告2 人本件犯行均有相當之關聯性，又非不法
    取得，自應具有證據能力。
六、經查：
  (一)本件原係乙○○（原名吳秋惠）有多筆債務尚未清償，欲辦
    理整合債務之貸款，乃經由友人介紹而認識同案被告甲○○
    ，並委請甲○○協助辦理整合貸款事宜。而於甲○○為乙○○處理上開事務過程中，因乙○○配偶丙○○同意辦理整合
    貸款，而由乙○○交付丙○○之國民身分證影本、印章與甲○○。嗣上開整合貸款無法順利辦理，而甲○○恰知悉勝億
    汽車商行（負責人：陳秀桃）有車牌號碼9929-ML 號自用小
    客車欲低價出售，且其亦已洽得他人以較高之價格購入該自
    用小客車，乃向乙○○建議以丙○○名義向台新銀行申辦汽
    車貸款，購入上開自用小客車，增加其家人名下資產，以利
    日後向銀行申請貸款，而其亦同時可幫忙轉售該自用小客車
    ，以轉售所得償還汽車貸款並賺取差價利益，然需分與其部
    分款項作為佣金，經乙○○允諾之後，甲○○即先自行給付
    訂金及頭期款共50餘萬元與勝億汽車商行。詎甲○○給付上
    開款項後，乙○○方向甲○○表示丙○○不同意以其本人名
    義辦理汽車貸款，甲○○因而轉向乙○○建議以其婆婆柯麗
    琴（即丙○○母親）名義申辦汽車貸款，經乙○○徵詢取得
    柯麗琴同意後，即以柯麗琴名義向台新銀行申辦汽車貸款（
    申貸金額為130 萬元，核貸金額為120 萬元）。然因台新銀
    行受理本件汽車貸款，要求需有連帶保證人方能核貸，而甲○○此際已因付出上開款項，亟需獲取上開汽車貸款以購入
    前揭自用小客車再進而變賣或質借換現，竟於知悉丙○○不
    同意辦理上開汽車貸款，而未得丙○○同意或授權之情形下
    ，仍於民國95年5 月2 日，與其同事「陳福德」共同基於意
    圖供行使之用而偽造有價證券、偽造私文書並持以行使及意
    圖為自己不法所有而詐欺取財之犯意聯絡，由「陳福德」持
    乙○○先前所交付之丙○○國民身分證影本、印章，至高雄
    市○○區○○路上之台糖量販店，偽冒係丙○○本人而與台
    新銀行人員周秋伶進行對保，並在如附表所示之文件、本票
    上，分別偽造如附表所示之「丙○○」簽名，並盜用丙○○
    上開印章而產生如附表所示之「丙○○」印文，再將之交與
    周秋伶持向台新銀行行使，致台新銀行陷於錯誤，認丙○○
    已同意擔任連帶保證人，並簽發本票作為擔保，因而同意上
    開汽車貸款之申請，於95年5 月5 日依約定核撥119 萬6500
    元至勝億汽車商行負責人陳秀桃之帳戶內，作為購買上開自
    用小客車之款項。嗣因甲○○將上開購得之自用小客車售與
    他人，然未能取得售車款項，經柯麗琴對之提起侵占告訴，
    為檢察官於偵查中發現等事實，已經被告乙○○坦承在卷，
    核與證人即同案被告甲○○於原審審理中、丙○○、柯麗琴
    於檢察事務官詢問中及原審審理中、證人周秋伶於原審審理
    中證述情節大致相符，並有中古汽車買賣（切結）合約書、
    台新銀行汽車貸款申請書、台新銀行汽車貸款撥款/ 動支申
    請暨委託書、本票、本票授權書、車輛動產抵押契約書、勝
    億汽車商行負責人陳秀桃臺灣銀行大昌分行上開帳戶之交易
    明細在卷可稽，固堪認定。
  (二)關於同案被告甲○○於未經證人丙○○授權或同意之情形下
    ，要求「陳福德」偽冒證人丙○○而進行前揭對保事宜，被
    告乙○○是否知悉並參與一情，同案被告甲○○於原審法院
    審理中固證述：伊請同事「陳福德」偽簽「丙○○」姓名一
    事，乙○○都知道，因為當時已經付了購買上開自用小客車
    的訂金及頭期款，如果不這樣做的話，乙○○就要賠償訂金
    及頭期款，所以乙○○有同意這樣做云云（見原審法院2 卷
    第279 至281 頁），然同案被告甲○○於同次作證時另證述
    ：台新銀行的人臨時跟伊說要丙○○簽名，是要簽聯絡人的
    姓名，而乙○○又在電話中向伊表示丙○○不要簽，伊才會
    找「陳福德」去幫忙簽名云云（見原審法院2 卷第第281 至
    287 頁），則依據同案被告甲○○上開證詞，其所謂被告乙○○同意委請「陳福德」偽簽證人丙○○姓名乙事，當係在
    台新銀行臨時要求「聯絡人」前去簽名之狀況下，其去電與
    被告乙○○聯絡、溝通後所發生之事。惟本件汽車貸款之申
    請，係於證人丙○○不同意辦理之情形下，方由被告乙○○
    委請證人柯麗琴以其名義申辦，業如前述。而按諸常理，於
    向銀行申辦貸款時，並不需要有所謂之「聯絡人」，此由前
    開申貸、契約文件中，均未載有「聯絡人」之欄位一情，即
    甚為灼然，另同案被告甲○○於原審法院審理中自陳：依據
    伊的經驗，辦理汽車貸款應該是不需要有聯絡人簽名等語（
    見原審法院2 卷第287 頁），亦足為佐；況且，所謂「聯絡
    人」者，顧名思義，僅係供聯絡之用，於法律上並未存在任
    何權利義務，是於此情形之下，即令申辦貸款過程中需有人
    作為申貸人與銀行之聯絡窗口，衡情亦由申貸人或該聯絡人
    提供銀行相關聯絡資料即足，豈有需特地相約而在相關文件
    上簽名之理？準此，台新銀行倘如同案被告甲○○所言，有
    臨時要求「聯絡人」前去簽名情事，則同案被告甲○○於已
    知悉證人丙○○不同意辦理本件汽車貸款之情形下，是否還
    會去電與被告乙○○聯絡，詢問其證人丙○○是否願意為「
    聯絡人」此一未存在任何權利義務之簽名？實有所疑，已難
    遽以採認。況其於原審法院審理中所謂臨時接獲通知方知需
    有「丙○○」簽名之陳述，要屬與事實不符之陳述，業經析
    述如前，故實無從以其於原審法院審理中上開顯有瑕疵之證
    述內容，遽為不利於被告乙○○之認定。
  (三)同案被告甲○○於原審法院準備程序中，固曾以被告身分供
    稱：台新銀行的小姐打電話給伊後，伊打電話給乙○○，乙○○表示丙○○不願意簽名，要伊找人代簽，伊才會請「陳
    福德」與台新銀行的人聯絡，並去代簽丙○○的姓名云云（
    見原審法院1 卷第22頁，其此部分陳述內容，係於承認被訴
    犯罪事實時所為之陳述，故與其前揭所謂「台新銀行臨時要
    求『聯絡人』前去簽名」之情形不同），則依上開所述內容
    ，其與被告乙○○參與本件犯行，係因台新銀行人員臨時通
    知本件汽車貸款需丙○○以保證人身分前往辦理對保所致，
    然此一情形，要與其事先購得不實之丙○○任職資料，而使
    證人周秋伶將之填載於本件汽車貸款申請書之連帶保證人欄
    內乙情不符，是被告甲○○上開於本院準備程序中之陳述，
    亦與客觀事證不符，難以採為不利於被告乙○○之認定。又
    同案被告甲○○於檢察事務官詢問中雖另陳稱：丙○○的部
    分，伊是找同事幫忙簽名，伊將丙○○放在伊公司下當職員
    ，取得在職證明，這件事事前有經過乙○○同意云云（見偵
    2 卷第28頁），然此與其於原審法院審理中證述：丙○○的
    工作證明，伊是去買來的云云（見原審法院2 卷第285 頁）
    ，亦有矛盾，益徵其前開所述，無從採為不利於被告乙○○
    之認定。
  (四)公訴意旨，固以同案被告甲○○於檢察事務官詢問中陳稱：
    本件汽車貸款是經過乙○○同意的，而丙○○從頭到尾都不
    同意，這是乙○○跟伊說的，但乙○○說等錢下來後再跟她
    先生講，她先生就不會生氣，所以才叫伊辦貸款等語（見偵
    2 卷第42頁），而謂「本件汽車貸款順利核貸，被告乙○○
    獲取之利益最大，同案被告甲○○僅能從中抽取佣金，衡之
    常情，同案被告甲○○在被告乙○○未同意之情況下，自無
    冒然以證人丙○○名義辦理貸款之理，是被告乙○○應係期
    望取得貸款購車後，賣出該車賺取差價，藉以造成事實，再
    以夫妻之情份安撫證人丙○○，且證人丙○○若見此貸款有
    利無害，自不會以此為難被告乙○○」，因認被告乙○○與
    同案被告甲○○應有犯意聯絡。然查，該陳述內容，均係指
    被告乙○○於證人丙○○不同意之情形下，仍申辦本件汽車
    貸款而言，要與被告乙○○所持之上開辯解，並無不相符合
    之處（蓋被告乙○○亦坦認證人丙○○不同意辦理本件汽車
    貸款，是其私自委請證人柯麗琴幫忙，待順利取得貸款後，
    再向證人丙○○陳明此事，以期獲取證人丙○○諒解，要屬
    合於常情），且與被告乙○○是否知悉要以證人丙○○作為
    連帶保證人而申請本件汽車貸款無必然關係，故無從以同案
    被告甲○○上開陳述內容，而為不利於被告乙○○之認定，
    而應予審究者，乃係同案被告甲○○有無可能於被告乙○○
    不知情或未同意之情況下，仍以證人丙○○為連帶保證人而
    進行本件貸款之申請。本件汽車貸款之申請，被告乙○○本
    係向同案被告甲○○承諾由證人丙○○申請，嗣於同案被告
    甲○○自行給付50餘萬元之訂金與頭期款與勝億汽車商行後
    ，被告乙○○方向同案被告甲○○表示證人丙○○不同意辦
    理本件汽車貸款乙情，業據同案被告甲○○於原審法院準備
    程序中自陳在卷（見原審法院2 卷第45頁），因此，本件汽
    車貸款若未能順利獲得核貸，同案被告甲○○將會受有平白
    支出上開訂金、頭期款之損失，且以被告乙○○當時不佳之
    經濟狀況觀之，同案被告甲○○亦難期能由被告乙○○處迅
    速填補其損失，是其企盼能順利獲得本件汽車貸款之動機，
    顯非如公訴意旨所言，僅有從中抽取佣金而已。況且，依同
    案被告甲○○於檢察事務官詢問中所述：伊自行給付之購車
    款項，是以伊父親名義開立之支票借現金來給付，之後支票
    票期快到了，所以伊就以購得之上開自用小客車向當舖質借
    款項等語（見偵2 卷第23至24頁），並有當票在卷可稽（見
    偵2 卷第35頁），而依上開當票所示，同案被告甲○○係於
    95年5 月16日向當舖質借款項，距離本件汽車貸款核撥日不
    過11日，顯見其是時需款孔急，若未能順利獲得本件汽車貸
    款，其父親之票據信用即有受損之虞，益徵其有非順利獲得
    本件汽車貸款不可之動機，而此由其為能使本件汽車貸款能
    符合核貸條件，尚有提供其父親朱建發所開立之7 紙面額共
    144 萬餘元之支票作為擔保乙情（此有台新銀行代收票據明
    細表在卷可佐，見偵2 卷第16、17頁），亦足為證。因此，
    公訴意旨以「同案被告甲○○在被告乙○○未同意之情況下
    ，自無冒然以證人丙○○名義辦理貸款之理」，推認被告乙○○必然有參與本件犯行，要難遽以採認。
  (五)就被告乙○○角度觀之，本件之所以發現有他人未經證人丙○○同意而於如附表所示之文件、本票上簽名、用印，並據
    以向台新銀行申請汽車貸款乙事，乃係證人柯麗琴具狀告訴
    同案被告甲○○侵占上開自用小客車時，於告訴狀中曾提及
    此事所致，而該告訴狀之撰狀人，乃係被告乙○○，業據證
    人柯麗琴證述在卷（見偵2 卷第21頁），準此，被告乙○○
    若果有參與相關犯行，衡情豈會無故於告訴狀中敘及此事，
    反使自己需因此遭受刑事訴追？再者，本件汽車貸款辦理後
    ，因證人柯麗琴未能清償該貸款款項，是台新銀行曾執如附
    表編號2 所示之本票，以證人柯麗琴、丙○○為債務人，向
    原審法院聲請強制執行，經原審法院民事庭以95年度票字第
    22963 號裁定准許，並送達證人柯麗琴、丙○○收受後，渠
    等並未為任何法律上之救濟程序，而係由證人柯麗琴與台新
    銀行協商，迄今並繼續清償該貸款金額等事實，業據被告乙○○於原審法院審理中供陳在卷，並有原審法院民事庭95年
    度票字第22963 號乙案全卷可按；而上開自用小客車購入後
    ，同案被告甲○○隨即將之出售並交付與某自稱「陳先生」
    之人，然其出售時，僅取得5 萬元訂金，剩餘之尾款「陳先
    生」則未為給付之事實，業據同案被告甲○○於原審法院審
    理中證述在卷（見原審法院2 卷第288 頁），是被告乙○○
    及其家人（包含證人柯麗琴、丙○○）申辦本件汽車貸款，
    除證人柯麗琴因而經登記成為上開自用小客車之所有人外，
    幾未獲得任何實際利益，然卻負責清償本件汽車貸款之全部
    欠款，顯見渠等並無藉證人丙○○遭冒簽如附表所示之文件
    、本票乙事，而逃避相關民事責任之舉。職是，若被告乙○○果有參與本件犯行，以其與證人丙○○係配偶關係，及其
    家人均未企圖逃避相關民事責任之情，其大可提出證人丙○○同意辦理本件汽車貸款，或曾概括授權其處理相關貸款事
    務等甚為符合一般社會常情之說詞以為置辯，然其卻始終堅
    稱證人丙○○不同意辦理本件汽車貸款及其未參與本件犯行
    等語，益徵其所述應屬事實，方會始終均執該等辯詞以為自
    清。
  (六)末按刑法上之共同正犯，以有意思之聯絡行為之分擔為要件
    ，如於他人之犯罪，既無聯絡之意思，又無分擔實施之行為
    ，即不得以共犯論。查本件在上開汽車貸款過程中，其實際
    辦理貸款之人為甲○○與乙○○婆婆柯麗琴，關於連帶保證
    人部分，亦係由甲○○於民國95年5 月2 日，與其同事「陳
    福德」共同持乙○○先前所交付，供辦理整合債務貸款用之
    丙○○國民身分證影本、印章，至高雄市○○區○○路上之
    台糖量販店，由「陳福德」偽冒係丙○○本人而與台新銀行
    人員周秋伶進行對保，並在如附表所示之文件、本票上，分
    別偽造如附表所示之「丙○○」簽名，並盜用丙○○上開印
    章而產生如附表所示之「丙○○」印文，再將之交與周秋伶
    持向台新銀行行使，致台新銀行陷於錯誤，認丙○○已同意
    擔任連帶保證人，並簽發本票作為擔保，因而同意上開汽車
    貸款之申請，於95年5 月5 日依約定核撥119 萬6500元至勝
    億汽車商行負責人陳秀桃之帳戶內等情，已如前述。則被告
    乙○○既係為辦理整合債務貸款用，而交付丙○○國民身分
    證影本、印章於甲○○，並非為辦理汽車貸款充當連帶保證
    人之用而交付；又未與甲○○、「陳福德」一同前往台糖量
    販店，由「陳福德」偽冒係丙○○本人而與台新銀行人員周
    秋伶進行對保手續；足見本件被告乙○○雖有同意並參與購
    買該車，但在辦理上開汽車貸款手續時，就偽造如附表所示
    之「丙○○」簽名、盜用丙○○上開印章而產生如附表所示
    之「丙○○」印文，再將之交與周秋伶持向台新銀行行使等
    部分，既無犯意之聯絡，亦無行為之分擔；本件應僅是甲○○之個人行為（與「陳福德」共犯），尚難認被告乙○○亦
    參與其中（縱使事前知情，亦不足以認定其有犯意聯絡及行
    為分擔，更何況依甲○○之上開證述，亦均未證明被告乙○○有何行為之分擔）自無行使偽造私文書（或偽造有價證券
    ）可言。又被告乙○○雖有同意並參與購買該車，但既無偽
    造私文書犯行，且其事後所購入之該車是因甲○○將上開購
    得之自用小客車售與他人，然未能取得售車款項，始不願意
    繳納貸款而經柯麗琴對甲○○提起侵占告訴，此已經證人甲○○於原審審理中證述甚詳，猶難認其於購買之初，即有詐
    欺取財之犯意及犯行。
  (七)綜上，本件檢察官認被告乙○○涉嫌前揭犯行所憑之證據，
    尚未達於通常一般之人均不致有所懷疑，而得確信其為真實
    之程度，依刑事訴訟制度「倘有懷疑，即從被告之利益為解
    釋」、「被告應被推定為無罪」之原則，即難據以為被告乙○○不利之認定。此外，復查無其他積極證據，足資認定被
    告乙○○有何行使偽造私文書及詐欺取財犯行，自屬不能證
    明被告乙○○犯罪。
七、原審因而為被告乙○○無罪之諭知，核無不合。檢察官上訴
    意旨，仍執前詞，指摘原判決此部份不當，為無理由，應予
    駁回。
八、同案被告甲○○已經原審為有罪判決，甲○○提起上訴後，
    於本院審理中撤回上訴確定。
據上論結，應依刑事訴訟法第368條，判決如主文。
本案經檢察官方娜蓉到庭執行職務。
中    華    民    國    99    年    5     月    27    日
                刑事第五庭    審判長法  官  曾永宗
                                    法  官  鍾宗霖
                                    法  官  任森銓
以上正本證明與原本無異。
檢察官如不服本判決應於收受本判決後10日內向本院提出上訴書
狀，其未敘述上訴理由者，並得於提起上訴後10日內向本院補提
理由書狀（應附繕本）。
被告不得上訴。
中    華    民    國    99    年    5     月    27    日
                                    書記官  呂素珍
  附表：
┌──┬───────────┬───────┬──────────┐
│編號│文件或本票            │偽造簽名、盜用│偽造之簽名、盜用印章│
│    │                      │印章之欄位    │所生之印文          │
├──┼───────────┼───────┼──────────┤
│ 1  │台新銀行汽車貸款申請書│連帶保證人欄  │「丙○○」印文壹枚  │
├──┼───────────┼───────┼──────────┤
│ 2  │發票日為95年5 月2 日、│發票人欄      │「丙○○」簽名、印文│
│    │面額為120 萬元之本票（│              │各壹枚              │
│    │柯麗琴為共同發票人）  │              │                    │
├──┼───────────┼───────┼──────────┤
│ 3  │本票授權書（授權台新銀│立授權書人欄  │「丙○○」印文壹枚  │
│    │行自行填載到期日）    │              │                    │
├──┼───────────┼───────┼──────────┤
│ 4  │車輛動產抵押契約書    │共同連帶借款人│每份契約書偽造「黃銘│
│    │（1 式3 份）          │              │漢」簽名壹枚、印文參│
│    │                      │              │枚，共計偽造「丙○○│
│    │                      │              │」簽名參枚、印文玖枚│
└──┴───────────┴───────┴──────────┘

司法院資訊處製作；財團法人民間司法改革基金會備份。
